【裁判字號】    95,上易,1662
【裁判日期】    950926
【裁判案由】    傷害
【裁判全文】
臺灣高等法院刑事判決                95年度上易字第1662號
上訴人  甲○○
即被告
                弄2號
上列上訴人因傷害案件，不服台灣板橋地方法院95年度易字第
232號，中華民國95年5月5日第一審判決（起訴案號：台灣板橋
地方法院檢察署94年度偵字第13988號），提起上訴，本院判決
如下：
    主  文
原判決關於甲○○部分撤銷。
甲○○無罪。
    理  由
一、本件公訴意旨以甲○○與乙○○於民國94年3月21日16時39
    分許，在台北縣樹林市○○路248巷7號台北區監理所內，因
    辦理機車過戶發生爭執，竟基於傷害之犯意，徒手拉扯乙○○右手，致其右手第4指挫傷，經乙○○提出告訴，因認甲○○係犯刑法第277條第1項之傷害罪嫌等語。
二、公訴人認被告甲○○犯有上開傷害罪嫌，係以告訴人乙○○
    之指訴，證人丙○○之證言，並有診斷書，監視器翻拍照片
    11 張，案發現場錄音帶譯文2紙為其論據。訊之被告甲○○
    矢口否認有上揭犯行，辯稱：「伊遭乙○○毆打後，只拉住
    其皮包，質問為何打人，並告知丙○○伊遭毆打之情形，丙○○不予理會，伊即離開監理站，並無毆打乙○○」云云。
    經查：
（一）告訴人乙○○係指訴被告甲○○要離去時，以雙手抓住其
      右手推開即離去云云，果係被告以手毆打被害人或以雙手
      抓被害人，當不致只在其右手第四指內側造成挫傷0.2x0.
      3公分之傷害，顯係告訴人以雙手毆打、推打被告（同案
      判決確定）時所受傷害，並非被告加以毆打所致，自難令
      被告負傷害罪責。
（二）證人即告訴人男友丙○○雖於本院審理時證稱：被告於離
      去時經過乙○○前面，即以雙手抓住乙○○右手，把乙○○往旁邊一推就離去，乙○○當時將手給我看，乙○○的
      手已經流血了等語。惟依告訴人診斷證明書之記載，告訴
      人所受之傷情為0.2x0.3公分之挫傷，係在右手第四指內
      側，其傷口甚小，如告訴人指訴被告用指甲用力掐伊手指
      受傷（見偵查卷第13頁），則告訴人之傷勢，必成長形，
      豈僅0.2、0.3公分而已。足見告訴人之指訴、證人之指訴
      均與事實不合。
（三）告訴人雖提出被告離去後，其與證人丙○○之對話錄音，
      以證明被告傷害之事實。但該錄音為被告所否認，且係告
      訴人與證人丙○○之對話而已，自不足採為被告傷害之證
      據。至於監視器翻拍照片1張，均係被告遭受告訴人政擊
      之照片，亦不足以證明被告確有毆告訴人。
三、綜上所述，均不足以證明被告有上述傷害犯行，被告所辯其
    未傷害告訴人乙○○，自堪採信。此外，又查無其他積極證
    據足以證明被告確有前開傷害犯行，被告之犯罪即屬不能證
    明。原審未詳加審究，遽為被告有罪之判決，自有可議。被
    告甲○○上訴意旨執此指摘原判決關於上開部分不當，為有
    理由，自應將原判決關於被告部分撤銷改判，另為諭知被告
    無罪之判決。
據上論斷，應依刑事訴訟法第369條第1項前段、第364條，第301
條第1項，判決如主文。
本案經檢察官林秀濤到庭執行職務。
中    華    民    國    95    年    9    月    26    日
                  刑事第六庭    審判長法  官  林堭儀
                                      法  官  王炳梁
                                      法  官  莊謙崇
以上正本證明與原本無異。
不得上訴。
                                      書記官  林旻弘
中    華    民    國    95    年    9     月    26    日


司法院資訊處製作；財團法人民間司法改革基金會備份。
